【裁判字號】    99,易,267
【裁判日期】    990427
【裁判案由】    竊盜
【裁判全文】
臺灣桃園地方法院刑事判決               99年度易字第267號
公  訴  人  臺灣桃園地方法院檢察署檢察官周股吳佳美
被      告  乙○○
上列被告因竊盜案件，經檢察官提起公訴（99年度偵字第5175號
），嗣經本院裁定改依簡式審判程序，並由受命法官獨任進行審
判程序，判決如下︰
    主  文
乙○○竊盜，累犯，處有期徒刑捌月，扣案之鑰匙壹串沒收。又
竊盜，累犯，處有期徒刑捌月。應執行有期徒刑壹年貳月。扣案
之鑰匙壹串沒收。
    事  實
一、乙○○前因竊盜案件，經嘉義地方法院於民國96年7 月6 日
    以96年度嘉簡字第843 號判決判處有期徒刑3 月、3 月確定
    ；又因竊盜案件，經嘉義地方法院於96年9 月17日以96年度
    嘉簡字第1319號判決判處有期徒刑4 月確定；前開1 、2 罪
    ，經嘉義地方法院以96年度聲減字第2293號裁定減刑為1 月
    1 5 日、1 月15日，並與第3 罪定應執行有期徒刑6 月確定
    ；再因竊盜案件，經嘉義地方法院於96年10月5 日以96年度
    嘉簡字第1355號判決判處有期徒刑6 月確定；又因竊盜案件
    ，經嘉義地方法院於96年12月11日以96年度嘉簡字第1675號
    判決判處有期徒刑6 月確定；又因贓物、竊盜案件，經嘉義
    地方法院於97年7 月7 日以97年度易字第92號判決判處有期
    徒刑5 月、7 月確定，前開3 罪，嗣經嘉義地方法院以97年
    度聲字第1011號裁定定應執行有期徒刑1 年2 月確定，併與
    前述有期徒刑6 月部分接續執行至98年11月17日縮刑期滿執
    行完畢。猶不知悔改，於99年2 月23日晚間某時許，見蔡文
    龍所有車牌號碼5N-9050 號自用小貨車停放在桃園縣桃園市
    ○○街72巷9 弄3 之2 號前，竟基於為自己不法所有之意圖
    ，以其所有之鑰匙1 串，徒手竊取放置在該車副駕駛座上蔡
    龍文之國民身分證及蔡文龍之子蔡佳宥之郵局提款卡各1 張
    。再於翌日（24日）晚間11時許，見甲○○所有停放在桃園
    縣桃園市○○○街7 號前之車牌號碼A2P-566 號重型機車上
    之鑰匙未取下，竟又基於為自己不法所有之意圖，徒手竊取
    上開重型機車供己作為代步之用。嗣於99年2 月25日凌晨1
    時許，在桃園縣桃園市○○街273 巷，遭警盤查，而查悉上
    情。
二、案經蔡龍文訴由桃園縣政府警察局桃園分局報告臺灣桃園地
    方法院檢察署檢察官偵查起訴。
    理  由
一、按刑事訴訟法第273 條之1 第1 項規定除被告所犯為死刑、
    無期徒刑、最輕本刑為3 年以上有期徒刑之罪、或高等法院
    管轄第一審案件者外，於審判期日前之程序進行中，被告先
    就被訴事實為有罪之陳述時，審判長得告知被告簡式審判程
    序之旨，並聽取當事人、代理人、辯護人及輔佐人之意見後
    ，裁定進行簡式審判程序。經查，本件被告黎大任被訴竊盜
    一案，為前開不得進行簡式審判程序以外之案件，且被告於
    本院行準備程序時就被訴事實為有罪之陳述，本院告知被告
    簡式審判程序之旨，並聽取被告之意見後，爰依刑事訴訟法
    第273 條之1 第1 項之規定，當庭裁定改依簡式審判程序進
    行審判，合先敘明。
二、前揭事實，迭據被告乙○○於警詢、偵查至本院審理時均坦
    認不諱，並經被害人蔡文龍、甲○○指訴稽詳，復有桃園縣
    政府警察局桃園分局扣押筆錄、扣押物品目錄表、現場照片
    4 張、贓物認領保管單2 張附卷（見偵卷第29頁至第31頁、
    第33頁至第34頁、第39頁至第40頁）可稽，復有鑰匙1 串扣
    案可資佐證。堪認被告前揭不利於己之自白與事實相符，值
    堪信實。事證明確，被告犯行已堪認定，應依法論科。
三、核被告乙○○所為，均係犯刑法第320 條第1 項之竊盜罪。
    被告所犯前開2 罪，均犯意各別，應分論併罰。又被告有如
    事實欄所載之犯罪科刑紀錄及執行情形，有卷附臺灣高等法
    院被告前案紀錄表可按，其受徒刑之執行完畢後，5 年以內
    故意再犯本件有期徒刑公上之罪，為累犯，應依刑法第47條
    第1 項規定加重其刑。爰審酌被告曾犯多次竊盜前科，素行
    不佳，為圖一己私利，竟思不勞而獲，復竊取他人財物，惟
    犯後坦承犯行，及其犯罪之動機、手段等一切情狀，分別量
    處如主文所示之刑，並定期應執行之刑。
四、扣案之鑰匙1 串，係被告犯99年2 月23日竊盜犯行所用之之
    物，且屬被告所有，業據被告供承在卷（見本院卷第11頁）
    應依刑法第38條第1 項第2 款規定併予宣告沒收。
五、至公訴人聲請審酌被告乙○○前有如犯罪事實欄所載之竊盜
    前科，竟不知悔改，顯見被告確有犯竊盜罪以謀生之習慣，
    且缺乏自律之能力，建請依刑法第90條第1 項規定宣告強制
    工作。惟刑法第90條第1 項固規定「有犯罪之習慣，或因遊
    蕩或懶惰成習而犯罪者，於刑之執行前，令入勞動場所強制
    工作」，而觀之本件被告乙○○雖有如前述犯罪科刑紀錄及
    執行情形，惟各該犯罪前科情節尚非重大，且與本案發生時
    已相距有2 、3 年之久，難謂被告積習已深，顯有犯罪之習
    慣，又被告於本案發生前係於北海人力派遣有限公司擔任派
    遣員工，有該公司之回函及被告之薪資清冊在卷足參，是亦
    無證據證明被告因遊蕩或懶惰成習而犯罪之情形，且被告於
    本件所犯竊盜犯行自警詢伊始即主動供明犯行，配合警方辦
    案，嗣於歷次訊問時皆供承全數犯行，態度堪稱良好，如確
    能改過向善，俟判決確定執行本件科處之有期徒刑，應足收
    刑罰執行矯正之效果，故本院認尚無依刑法第90條第1 項規
    定宣告強制工作之必要，附此敘明。
據上論斷，應依刑事訴訟法第273 條之1 第1 項、第299 條第1
項前段，刑法第320 條第1 項、第47條第1 項、第38條第1 項第
2款、第51條第5款，判決如主文。
本案經檢察官吳佳美到庭執行職務。
中    華    民    國    99    年    4     月    27    日
                  刑事第八庭    法  官  葉藍鸚
以上正本證明與原本無異。
如不服本判決應於收受判決後10日內向本院提出上訴書狀，並應
敘述具體理由。其未敘述上訴理由者，應於上訴期間屆滿後20日
內向本院補提理由書( 均須按他造當事人之人數附繕本) 「切勿
逕送上級法院」。
                                書記官  冒佩妤
中    華    民    國    99    年    4     月    27    日
附錄本案論罪科刑之法條：
中華民國刑法第320條
（普通竊盜罪、竊佔罪）
意圖為自己或第三人不法之所有，而竊取他人之動產者，為竊盜
罪，處5  年以下有期徒刑、拘役或 5 百元以下罰金。
意圖為自己或第三人不法之利益，而竊佔他人之不動產者，依前
項之規定處斷。
前二項之未遂犯罰之。

司法院資訊處製作；財團法人民間司法改革基金會備份。
